【裁判字號】    89,自,37
【裁判日期】    890927
【裁判案由】    殺人未遂
【裁判全文】
臺灣雲林地方法院刑事判決                            八十九年度自字第三七號
    自  訴  人  辛○○
    自訴代理人  蕭世芳律師
    被      告  辰○○
    選任辯護人  簡承佑
                張智學
右被告因殺人未遂等案件，經自訴人提起自訴，本院判決如左：
    主  文
辰○○對於公務員依法執行職務時，施強暴，處有期徒刑柒月，緩刑年。
    事  實
一、辰○○為雲林縣林內鄉代表會主席，辛○○即自訴人為雲林縣林內鄉長。雲林縣
    林內鄉公所與雲林縣林內鄉代表會間所會不合，雲林縣林內鄉公所編造預算或政
    策，因而時遭雲林縣林內鄉代表會杯葛，雲林縣林內鄉長辛○○與雲林縣林內鄉
    代表會主席辰○○因此結怨愈深。民國八十九年五月二十六日九時四十分許，雲
    林縣林內鄉民代表會第十六屆第四次定期大會進行第二天議程，由辰○○擔任大
    會主席，辰○○係依法執行職務之公務員，當日議程由雲林縣林內鄉長即自訴人
    辛○○作施政報告，辛○○走向報告台準備作施政報告之際，該鄉代表會副主席
    庚○○、鄉民代表丁○○藉故阻止辛○○作施政報告，並將報告台麥克風取下置
    於地上，旋由該鄉代表會主席即被告辰○○宣布「不要報告了，休息」，辛○○
    因不能作施政報告，乃吩囑其鄉公所課室主管人員下樓。詎辰○○因不滿辛○○
    平日不尊重其代表會職權，竟假借其代表會主席之權力，對於依法執行作施政報
    告職務而尚未離開議場之辛○○、同時破口大罵「Ｘ你娘ＸＸＸ」、並恫嚇「要
    給你好看」、「要給你死的很難看」、「你爸現在就要揍你」等語，致辛○○心
    生畏怖，進而出手拉住辛○○衣領，並掐其脖子，對於依法執行職務之公務員實
    施強暴行為。嗣經該鄉民代表卯○○拉開，辛○○始順利下樓。
二、案經辛○○提起自訴。
    理  由
一、訊之被告辰○○，對於右揭時地召開雲林縣林內鄉民代表會第十六屆第四次定期
    大會，當天議程是鄉長作施政報告等情不諱，惟矢口否認有上揭犯行，辯稱：自
    訴人進行施政報告時，副主席庚○○、代表丁○○即在台下叫鄉長不要報告，自
    訴人即說「謝謝」並下台，伊身為代表會主席，見氣氛不佳，無奈之下只得宣示
    「休息」，詎自訴人怒氣沖沖，一時意氣之爭即率同農業課長壬○○等公所人員
    要離去會議室，伊一時心急脫口而出「Ｘ你娘ＸＸＸ」的口頭禪，不是針對某特
    人來罵，伊沒有辱罵自訴人。伊為使議程不致停頓，在二樓樓梯門口拉住自訴人
    之衣服，欲阻止自訴人及公所人員離去，或因當時雙方發生拉扯，被告之手不慎
    抓到自訴人肩胛骨，然被告自始並未有辱罵自訴人、推擠自訴人，甚至掐自訴人
    脖子等情，自訴人於該次會議後，曾至雲林縣警察局林內分駐所作筆錄，當時自
    訴人並未提及被告掐脖子之事，倘被告果有掐自訴人的脖子，則自訴人豈有可能
    未向警方提及此事，是被告僅阻止自訴人離去開會場所，並心急下說出三字經之
    口頭禪而已，並未有掐脖子、恐嚇性言詞。再者，自訴人身為一鄉之長，明知有
    義務接受備詢，在主席宣布「休息」時，仍應待在會議場所，不得離去，僅有散
    會時方可離去會議場所，證人庚○○亦證述：休息是暫時休息，等一下還要繼續
    開會，散會才可以離開，當時鄉長率公所主管要離席回去公所，不想再開會等語
    ，足見自訴人於被告宣布「休息」後，不僅其個人要離去，更率同鄉公所人員要
    一起離去會議場所，意圖使議會程序無法繼續進行，被告身為主席，有義務使議
    會程序繼續進行，乃阻擋自訴人率同公所人員離去前揭場所，由此觀之，被告阻
    擋自訴人離去前揭會議場所行為，尚無妨害公務云云。
二、惟查，右揭事實，已據自訴人辛○○指訴綦詳，而證人壬○○、丑○○、丙○○
    、子○○、癸○○、未○○、巳○○、寅○○、午○○、乙○○、庚○○、丁○○、卯○○、戊○○、己○○、甲○○等人經本院隔別訊結果，證人壬○○即林
    內鄉農業課長證以：主席說休息，鄉長就下樓，走到二樓下一樓之門口，主席很
    生氣從主席台下來，好像阻止自訴人下去，走來時罵三字經，雙手好像推了他一
    下，好像是脖子的位置，只聽到罵三字經，沒有聽到「要給你好看」、「要給你
    死的很難看」、「你爸現在就要揍你」等話；證人丑○○即秘書證以：庚○○、
    丁○○不讓鄉長報告，主席喊暫停休息，鄉長就離席，在二樓樓梯門口，主席從
    主席台衝下來，罵三字經，靠近鄉長身體掐住鄉長身體大約肩膀靠近脖子，罵三
    字經後有說要給你好看，其他話沒有聽到等語；證人丙○○即該鄉代表證以：主
    席說休息，辛○○跟課室主管說不要開回去，辛○○就走到議堂門口，主席叫罵
    起來，罵的比三字經還難聽，罵三字經加二字，然後抓辛○○脖子，之後並推辛○○到旁聽席的位置，有看到被告一手拉辛○○皮帶，一手掐其脖子，是用一手
    掐的，〔再問：被告是否對辛○○說「要給你好看」、「要給你死的很難看」、
    「你爸現在就要揍你」〕答以：整個語句沒有辦法講出，但有此意思，我有聽到
    ，大約在其前面一公尺發生的等語；證人子○○即該鄉代表證以：鄉長起來說謝
    謝，即要離席，走過主席台後，主席好像很生氣，就罵鄉長，有罵三字經，也指
    著鄉長我罵你怎麼樣，主席離開主席台與鄉長拉扯，「你爸現在就要揍你」部分
    ，我有聽到，「要給你死」的話，我沒有聽到，當時主席有講一些氣話，有無講
    此話不知道，有看到被告掐辛○○脖子，先推之後，一手拉他皮帶，一手掐住脖
    子，我看到時掐住脖子，只有一手等語；證人癸○○即該鄉代表證以：鄉長走過
    主席台要下樓，看到被告拉鄉長他的胸口衣服只看到這樣，有聽到被告罵鄉長三
    字經，其他沒有聽到等語；證人未○○即人事主任證以：主席宣布休息，鄉長欲
    走出議事廳，走過主席台到達議事廳的右前方，接近議事廳門口時，主席突然從
    主席台衝下來，當時主席很生氣，一邊衝下來罵髒話三字經多二個字，因事出突
    然，所以在場的人均站起來，我未離開座位，並未看到其後之肢體衝突，沒有看
    見掐脖子，但隱約之間有看見推擠的動作，沒有看見抓鄉長之衣領，只聽到主席
    罵三字經，其他的話僅知是語言衝突，內容不清楚等語；證人巳○○即清潔隊長
    證以：主席宣布休息，鄉長即準備離開代表會，鄉長走到代表會場門口，主席就
    一邊罵三字經並追上鄉長，從我的角度看，主席有拉鄉長的領子並罵三字經，有
    無罵其他的話，因當時狀況很亂，沒有聽到，有看到被告以雙手掐住鄉長之脖子
    ，當時我的位置約十到十五公尺間，位置在最後面還是看得見等語；證人寅○○
    即代表會雇員證以：鄉長不做施政報告，要率主管離席，因主席請鄉長不要離席
    ，就下來和鄉長拉拉扯扯，其他就沒有看到什麼了，當時我人在台上  距離約二
    、三公尺，看得很清楚，主席當時有罵三字經，但是對象不是罵鄉長，因為那是
    主席的口頭禪，沒有看見被告拉鄉長之衣服及掐脖子等語；證人午○○即代表會
    雇員證以：鄉長因故率領主管要離席，鄉長走到門口時，主席下來說不可以走，
    之後兩人有言語上衝突，鄉長有點挑釁的意味，說他身體鑲金，就在那裡大小聲
    ，主席講話時有三字經的口頭禪，應該不是罵鄉長，沒有聽到罵其他的話，我僅
    看見拉扯，沒有看到拉扯衣領及掐脖子等語；證人乙○○即代表會職員證以：鄉
    長離去走到大門口時，主席就下台阻止，之後發生拉拉扯扯情形，主席有罵三字
    經，但不知罵何人，因他本來就有口頭禪，沒有聽到罵「要給你死的很難看」、
    「你爸現在就要揍你」等語，我有看見被告拉鄉長衣服，並無看見掐脖子等語；
    證人庚○○即代表會副主席證以：主席宣布休息，鄉長走到門口叫課室主官離席
    ，主席認為僅是休息一下，還要繼續開會，鄉長說他身體鑲金，不是你能摸的，
    因他以為主席要打他，主席有罵三字經，那是主席的口頭禪，應該不是罵鄉長，
    沒有罵「要給你死的很難看」、「你爸現在就要揍你」等話，只看見主席拉鄉長
    手臂，沒有看見掐脖子等語；證人丁○○即該鄉代表證以：鄉長率主管欲離去，
    主席就下來對其說我沒有裁示休會，怎麼可以走，然後主席欲阻止鄉長離去，以
    便協調繼續施政報告，兩人便發生拉扯，三字經是主席的口頭禪，應該不是罵鄉
    長，沒有聽到罵「要給你死的很難看」、「你爸現在就要揍你」的話，主席有拉
    鄉長的手，並無拉衣領及掐脖子等語；證人卯○○即該鄉代表證以：有看見鄉長
    率同主管離去，主席便下台要和鄉長理論，當時場面火爆，我看見主席拉鄉長的
    衣服並推他，我便進去勸架，有聽到主席罵三字經，那是主席平時的口頭禪，我
    不知是否在罵鄉長，沒有聽到罵「要給你死的很難看」、「你爸現在就要揍你」
    等話，有看見主席拉鄉長之衣服，沒有看到拉衣領及掐脖子等語；證人戊○○即
    該鄉代表證以：三字經是主席平時的口頭禪，我有聽到，但未指名罵鄉長，沒有
    聽到罵「要給你死的很難看」、「你爸現在就要揍你」等話，有看到主席拉鄉長
    的手，並無看見拉衣領及掐脖子等語；證人己○○即該鄉代表證以：鄉長欲率主
    管離席，主席阻止其離席，稱僅係休息，鄉長硬要離席，便拉扯後離去，有聽到
    主席罵三字經，並未指名罵鄉長，沒有聽到罵「要給你死的很難看」、「你爸現
    在就要揍你」等話，有看見被告阻止鄉長要他不要離去，無看見拉衣領及掐脖子
    等語；證人甲○○即該鄉代表證以：鄉長要離席，走到樓梯口叫各主管離去，主
    席下台阻止，我坐在最後面，沒有聽到罵三字經，沒有聽到罵「要給你死的很難
    看」、「你爸現在就要揍你」等語，有看見主席拉扯鄉長，並無看見拉衣領及掐
    脖子等語。
三、綜合上揭證人之證詞：〔一〕就侮辱公務員部分：除證人甲○○所坐的席位，距
    離事發地點較遠，而證稱未聽到被告辰○○罵三字經外，其餘證人壬○○、丑○○、丙○○、子○○、癸○○、未○○、巳○○、寅○○、午○○、乙○○、庚○○、丁○○、卯○○、戊○○、己○○等人，均指證稱有聽到鄉長罵三字經情
    事，而被告辰○○亦不否認其有罵三字經，參以被告辰○○當時係不滿自訴辛○○欲率同公所課室主管離開議事堂，認自訴人辛○○不尊重其代表會，情緒激動
    並步下主席台而辱罵三字經，則其辱罵三字經之對象，衡情自然是指自訴人辛○○無訛。再者，三字經固可能成為口頭禪，惟須視具體情形判斷是否屬口頭禪範
    圍，如與父母、尊長交談、或重要集會當中，自無任意口出三字經穢言之可能。
    準此，當天自訴人辛○○欲率同其公所主管人員離席，致被告辰○○認自訴人辛○○藐視代表會，激動的步下主席台，亦為其所不否認，則其辱罵三字經髒話，
    其辱罵對象當然指自訴人辛○○至明。被告就此部分辯稱其有罵三字經的口頭禪
    ，不是在罵自訴人辛○○等情，顯與常情不合，實無足取。證人寅○○、午○○
    、乙○○、庚○○、丁○○、卯○○、戊○○、張號雄等人證稱被告辰○○罵三
    字經是口頭禪，應該不是在罵鄉長等情，衡以其等均為該代表會之代表、或受僱
    之職員，彼等為被告辰○○之同僚、或聽從被告辰○○指揮監督之人，證詞難免
    偏抑，應係迴護被告辰○○之舉，上揭證述既有偏頗，自難遽採。〔二〕就恐嚇
    危害安全部分：被告辰○○出言對自訴人辛○○恫嚇稱「要給你好看」、「要給
    你死的很難看」、「你爸現在就要揍你」等語，除迭經自訴人辛○○指訴在案，
    互核與證人丑○○證以被告罵三字經後，有說要給你好看等語；證人丙○○證以
    整個語句沒有辦法講出，但有此意思〔指「要給你好看」、「要給你死的很難看
    」、「你爸現在就要揍你」等話〕，我有聽到，大約在其前面一公尺發生的等語
    ；證人子○○證以：「你爸現在就要揍你」部分，我有聽到等情，尚屬吻合。參
    以被告辰○○擔任雲林縣林內鄉民代表，前後計有二十二年，其中十年任代表會
    主席，四年任代表會副主席，已經被告辰○○供明，其人脈之廣，關係之好，影
    響力之大，不言可喻。苟其當日未對自訴人辛○○出言恫嚇上揭言詞，衡情證人
    丑○○為秘書、證人丙○○、子○○為該鄉代表，分屬被告辰○○監督對象或同
    僚之人，衡情應不致掐造而為虛偽證述之理。再者，自訴人辛○○身為林內鄉長
    ，雖與被告辰○○所主政之代表會不合，惟如被告辰○○未出言恫嚇，其亦無以
    鄉長之尊，自己掐造編篡「要給你好看」、「要給你死的很難看」、「你爸現在
    就要揍你」等言詞，以折損自己而為指訴之必要，自堪信自訴人上揭指訴屬實。
    又被告辰○○罵人有如要讓這個人在世界上消失，致使自訴人辛○○心生畏懼部
    分，亦經自訴人辛○○指訴在卷，足見被告辰○○上揭恫嚇之詞，已對自訴人心
    裡造成畏怖之情，至為灼明。被告辰○○辯稱其未出言恫嚇「要給你好看」、「
    要給你死的很難看」、「你爸現在就要揍你」等情，核與證人丑○○、丙○○、
    子○○等人證述不合，應係犯後卸飾之舉，不足採信。至證人壬○○、癸○○、
    未○○、巳○○、寅○○、午○○、乙○○、庚○○、丁○○、卯○○、張水順
    、己○○、甲○○等人，雖證述彼等沒有聽到「要給你好看」、「要給你死的很
    難看」、「你爸現在就要揍你」等恐嚇言詞。惟查，一般人氣憤之餘，於辱罵之
    後，道出上揭恫嚇言詞，不違反常情。且當被告辰○○與自訴人辛○○衝突之際
    ，若非彼等證人心繫重事、或爭吵中雜音太多，確未聽見者外，衡情應係等證言
    有所保留或隱瞞之詞，俾免得罪被告辰○○之舉，是此部分證人壬○○、癸○○
    、未○○、巳○○、寅○○、午○○、乙○○、庚○○、丁○○、卯○○、張水
    順、己○○、甲○○等人上揭證詞，亦不能為有利於被告之認定，併予敘明。〔
    三〕就妨害公務部分：按公務員乃代表國家行使治權、或從事與行使治權有關之
    事務。是公務員執行職務，即為國家治權之具體表現，自有服從義務或消極不予
    妨害之義務；苟有不法之妨害，即屬破壞國家公權力之作用，自應有罰。而所謂
    依法執行職務時，係指公務員依法開始執行職務，而尚未終了或結束之前者而言
    。至公務員何時開始執行至何時結束或終止，乃事實認定問題。倘於甫執行完畢
    尚未離去現場之場合，仍不失為執行公務，如對之有所妨害，仍應論以妨害公務
    罪。例如檢察相驗甫畢，即闖入屍場施以強暴，或查封甫完，即趨前對之施以脅
    迫者等皆是。本件自訴人辛○○赴雲林縣林內鄉代表大會作施政報告，因故不能
    作施政報告，乃吩囑其鄉公所主管人員離席，在尚未離開議事大廳現場之前，揆
    諸上揭說明，仍不失為執行公務，如對之有所妨害，自屬妨害公務範圍，合先敘
    明。被告辯稱大會已宣示休息，並非自訴人或公所其他人員作施政報告，不屬依
    法執行職務等情，尚有未合。其利用鄉長上台準備作施政報告之際，突然宣布「
    不用報告了，休息」，當日議程又係排定為鄉長施政報告時間，為兩造所不爭執
    ，其利用議事杯葛之手段作成上揭宣示，顯然不讓鄉長作施政報告至明。自訴人
    辛○○欲作施政報告，既為代表會主席所拒，並宣布「不用報告了，休息」，上
    揭宣布顯與一般開會及會議進行之「中場休息」不同，既宣示不用報告了，自是
    指當日不用作施政報告「散會」之意。此時自訴人辛○○自有權決定離開議事堂
    、或等侯代表會進一步裁示，自訴人辛○○既決定離開議事堂，則被告辰○○於
    自訴人辛○○率同課室主管人員欲離席時，竟又與自訴人辛○○拉扯，不讓自訴
    人辛○○離去，並拉住其衣領及掐住脖子等情，互核與證人壬○○證以：鄉長走
    到二樓下一樓之門口，主席很生氣從主席台下來，好像阻止自訴人下去，雙手好
    像推了他一下，好像是脖子的位置等語；證人丑○○證以：掐住鄉長身體大約肩
    膀靠近脖子等語；證人丙○○證以有抓辛○○脖子，之後並推辛○○到旁聽席的
    位置，有看到被告一手拉辛○○皮帶，一手掐其脖子，是用一手掐的等語；證人
    子○○證以：被告指著鄉長我罵你怎麼樣，並離開主席台與鄉長拉扯，看到被告
    掐辛○○脖子，先推之後，一手拉他皮帶，一手掐住脖子，我看到時掐住脖子，
    只有一手等語；證人癸○○證以：看到被告拉鄉長他的胸口衣服等語；證人巳○○證以：有看到被告以雙手掐住鄉長之脖子等語；證人寅○○證以：主席請鄉長
    不要離席，就下來和鄉長拉拉扯扯等語；證人乙○○證以：我有看見被告拉鄉長
    衣服等語；證人卯○○證以：當時場面火爆，我看見主席拉鄉長的衣服並推他，
    我便進去勸架等語，尚屬相符。從上揭證人證述以觀，顯然被告辰○○確有拉住
    自訴人衣領，並掐其脖子，應甚灼然。自訴人依規定前往代表會作施政報告，屬
    依法執行公務。其嗣後因故未能如期報告，在其離開會場之前，為保障公務員之
    職權，揆諸首揭說明，仍屬執行公務無誤。被告辰○○於自訴人辛○○離開議堂
    之前，使用暴力拉其衣領、掐其脖子，所為之妨害行為，自屬使用暴力而妨害公
    務之範疇。被告辰○○辯稱其為使議程不致停頓，在二樓樓梯門口拉住自訴人之
    衣服，欲阻止自訴人及公所人員離去，不慎抓到自訴人肩胛骨等情，應係避重就
    輕之詞，實無足取。至被告辰○○再請求勘驗現場、及請求調閱報案紀錄等情，
    因事證已明，且上揭現場如何、及自訴人辛○○報案時，是否談及掐脖子之事，
    亦與本院認定基礎無涉，核無必要，併此敘明。
四、核被告所為，係犯刑法第一百三十五條第一項之妨害公務執行罪行、同法第一百
    四十條第一項之侮辱公務員罪行、及同法第三百零五條之恐嚇危害安全罪行。其
    陸續出言對自訴人辛○○恫嚇「要給你好看」、「要給你死的很難看」、「你爸
    現在就要揍你」等語，雖屬數個行為，惟其行為乃同時密接實施，應屬不能割裂
    ，乃數個舉動之接續施行，應為接續犯。所犯上揭三罪間，被害法益雖屬不同，
    惟被害人既係同一人，且一般人情緒激憤之際，通常難免動口並同時動手，其行
    為仍具有單一性，應「包括的視為一行為」，為想像競合犯，依刑法第五十五條
    前段之規定，應從一重之妨害公務執行罪處斷。被告辰○○為雲林縣林內鄉代表
    會主席，其假借代表會主席之權力，觸犯上揭罪名，應依刑法第一百三十四條之
    規定，加重其刑。爰審酌被告辰○○並無不良素行紀錄，有台灣高等法院被告全
    國前案紀錄表可按，其因一時細故，致罹刑章，其犯罪動機，所造成之損害程度
    ，及犯罪後態度等一切情狀，量處如主文所示之刑。末查，被告前未曾受有期徒
    刑以上刑之宣告，已如上述，其經此科刑教訓後，應知警惕，而無再犯之虞，本
    院綜合其為代表會主席，且年已六十一歲，有其年籍資料可按，本件肇因於雲林
    縣林內鄉代表會與該鄉公所之爭等各情，認前開對其等所宣告之刑，宜以暫不執
    行為適當，爰對被告併予宣告緩刑三年之諭知，以勵自新。
五、至自訴意旨另略以：民國八十九年五月二十六日九時四十分，雲林縣林內鄉民代
    表會第十六屆第四次定期大會進行第二天議程，當議程進行至鄉長施政報告時，
    代表會秘書邀請鄉長即自訴人辛○○作施政報告，自訴人辛○○走向報告台準備
    作施政報告，副主席庚○○與鄉民代表丁○○即衝上來阻止自訴人做施政報告，
    並將報告台上之麥克風取下置於地上，大會主席即被告辰○○隨即宣佈「不要報
    告了，休息」，自訴人無奈之餘，吩咐課室主管下樓，擬研商對策，未料被告辰
    ○○竟掐住自訴人脖子，當自訴人即將窒息時，幸經鄉民代表卯○○拉開，始免
    遭毒手，因認被告辰○○另犯刑法第二百七十一條第二項、第一項之殺人未遂罪
    嫌云云。惟此部分訊據被告辰○○，堅決否認有殺人未遂犯行，辯稱：論年紀體
    力，自訴人都比我強，且在會議室有三十人以上的人在場，不可能有殺人情事，
    我連打他都沒有，不可能要置他於死地，且自訴人也沒有受傷等語。經查，自訴
    人與被告辰○○因施政報告，經被告辰○○宣告休息，自訴人辛○○乃欲率同其
公所主管人員離開議堂，被告辰○○認其不尊重代表會，而肇致本件事端。參以
    被告辰○○雖不滿自訴人辛○○施政態度，惟無具體事證足認其有置自訴人於死
    地之情事。是自訴人就此部分指訴稱被告辰○○掐住其脖子，有使其窒息死亡犯
    意等情，自難採信。再者，當日代表會與會人員眾多，又有其公所主管人員多人
    在場，被告辰○○亦無選擇在該地殺害自訴人之理。此外，自訴人亦無受傷之積
    極證據資料可供佐參，縱被告辰○○以手掐住自訴人之脖子，認定已如前揭，衡
    量其掐住自訴人脖子，並未造成自訴人受傷，顯見其出手不重，教訓成份居多，
    難認有要自訴人斃命之理由。是被告辰○○辯稱其無殺人犯意等情，尚屬實在。
    惟自訴人就此部分之指訴事實，認與前開經本院認定有罪部分，有想像競合犯之
    裁判上一罪關係，本院爰不另為無罪之諭知。
據上論斷，應依刑事訴訟第三百四十三條、第二百九十九條第一項前段，刑法第一百
三十五條第一項、第一百四十條第一項、第三百零五條、第五十五條前段、第一百三
十四條前段，第七十四條第一款，判決如主文。
中      華      民      國      八十九    年      九    月  二十七    日
                                        臺灣雲林地方法院刑事第一庭
                                            法  官  林  秋  火
右正本證明與原本無異。
如不服本判決，應於判決送達後十日內，向本院提出上訴狀。（須附繕本）
                                            書記官  曾  玲  玲
中      華      民      國      八十九      年      九    月  二十七    日
刑法第一百三十五條第一項
對於公務員依法執行職務時，施強暴脅迫者，處三年以下有期徒刑、拘役或三百元以
下罰金。
刑法第一百四十條
於公務員依法執行職務時，當場侮辱，或對於其依法執行之職務公然侮辱者，處六月
以下有期徒刑、拘役或一百元以下罰金。
對於公署公然侮辱者，亦同。
刑法第三百零五條
以加害生命、身體、自由、名譽、財產之事，恐嚇他人致生危害於安全者，處二年以
下有期徒刑、拘役或三百元以下罰金。
刑法第一百三十四條
公務員假借職務上之權力、機會或方法，以故意犯本章以外各罪者，加重其刑至二分
之一。但因公務員之身分已特別規定其刑者，不在此限。


司法院資訊處製作；財團法人民間司法改革基金會備份。
